臺灣高雄地方法院刑事判決　　　　　　　　　　　　　九十一年度訴字第二九五號
　　公　訴　人　臺灣高雄地方法院檢察署檢察官
　　被　　　告　乙○○
右列被告因違反著作權法案件，經檢察官提起公訴（九十年度偵字第二一○○二號）
，本院判決如左：
    主  文
乙○○以明知為侵害著作權之物，意圖營利而交付之方法侵害他人之著作權為常業，
處有期徒刑壹年貳月，緩刑年。扣案如附表所示之盜版影音光碟壹佰捌拾片均沒收
。
    事  實
一、乙○○明知渠向不詳姓名、年籍年約二十餘歲綽號「阿義」之男子所買受如附表
    所示之影音光碟片，內含有未經如附表所示視聽著作財產權人之授權同意，擅自
    重製分別侵害該等著作財產權人著作權之物，竟基於意圖營利之常業犯意，自民
    國九十年八月間某日起，盜版影音光碟以每盒（二片）新臺幣（下同）四十五元
    購入，在高雄市○鎮區○○街與德昌街附近夜市內擺設販賣攤位共計四次，以每
    盒一百元之價格，販賣予不特定人，賴以維生，並以之為常業。嗣於同年九月十
    三日夜間七時四十分許，在上址為警當場查獲，並扣得如附表所示非法重製之盜
    版影音光碟一百八十片等物。
二、案經附表所示著作財產權人訴請高雄市政府警察局前鎮分局報告臺灣高雄地方法
    院檢察署檢察官偵查起訴。
    理  由
一、右揭犯罪事實，業據被告乙○○於警偵訊中及本院審理時供承不諱，核與告訴人
    之代理人甲○○於警偵訊中指訴綦詳，並有財團法人電影及錄影著作保護基金會
    九十年十月五日由鑑識人員甲○○出具之鑑識報告及著作權證明文件數份在卷可
    稽，此外，另扣有如附表所示之盜版影音光碟一百八十片可資佐證，而扣案盜版
    影音光碟經檢察官於九十年十二月二十日勘驗屬實，製有勘驗筆錄附卷足憑，足
    認被告之自白與事實相符，堪信為真實。再者，按刑法上所謂常業犯，係指反覆
    以同種類之行為目的之社會活動之職業性犯罪而言，亦即恃犯罪以維生，縱令同
    時兼操其他職業，仍無礙其為常業犯罪，非謂常業犯必須別無其他正當職業始克
    構成。（最高法院八十二年臺上字第二○七一號判例參照），被告雖販賣之時間
    非長，但從查扣之盜版音樂光碟片數量匪微，且被告於本院審理時自承係因二、
    三個月沒接到臨時電銲工作，才會於夜間至夜市販賣盜版光碟等情（見本院九十
    一年二月七日審判筆錄），被告顯有以反覆販賣盜版光碟為業之意，並以所得供
    為生活之資。是本件事證已臻明確，被告犯行洵堪認定，應予依法論科。
二、核被告乙○○所為，係犯著作權法第九十四條之以犯第九十三條第三款，即同法
    第八十七條第二款之以明知為侵害著作權之物，意圖營利而交付，侵害他人之著
    作權為常業罪。而被告明知為侵害著作權之物意圖散布而陳列之行為，為販賣行
    為所吸收，自無庸另行論罪。爰審酌被告為一己私利，漠視著作財產權人對著作
    物所投注之大量心力，違反國際上普遍強調保護智慧財產權，以期發揚人類精神
    創作之潮流，販賣品質低劣之盜版品，對著作財產權人所生之損害非小，固屬非
    是，惟犯後坦承犯行，態度良好，頗具悔悟，販賣之時間尚短等一切情狀，酌情
    量處如主文所示之刑。又查被告前未曾受有期徒刑以上刑之宣告，有臺灣高雄地
    方法院檢察署刑案資料查註紀錄表及臺灣高等法院被告全國前案紀錄表各乙份附
    卷足按，渠因一時失慮，致罹刑章，經本次偵查、起訴並到庭接受審判後，當應
    知所警惕，而信無再犯之虞，本院因認對被告所處之刑，以暫不執行為適當，爰
    併諭知緩刑三年，用啟自新。至扣案如附表所列之盜版影音光碟一百八十片，均
    為被告所有，且係供前揭犯罪所用之物，此業據被告供明在卷，應依刑法第三十
    八條第一項第二款之規定，併予宣告沒收。
據上論斷，應依刑事訴訟法第二百九十九條第一項前段，著作權法第九十四條、第九
十三條第三款、第八十七條第二款，刑法第十一條前段、第三十八條第一項第二款、
第七十四條第一款，判決如主文。
中      華      民      國      九十一      年    二    月    二十一    日
                                          臺灣高雄地方法院刑事第二庭
                                              法  官  劉  定  安
右正本證明與原本無異。
如不服本判決，應於判決送達後十日內，向本院提出上訴狀。
                                              書記官  歐  文  政
中    華    民    國      九十一      年      二      月      二十二    日
附表：
┌──┬────────────┬──────────────┬────┐
│編號│    片           名     │    著作財產權人即告訴人    │  數量  │
├──┼────────────┼──────────────┼────┤
│一  │麻雀變公主The Princess  │美商迪士尼企業股份有限公司  │十二    │
│    │Diaries                 │                            │        │
├──┼────────────┼──────────────┼────┤
│二  │美麗痴狂Crazy/Beautiful │美商迪士尼企業股份有限公司  │六      │
├──┼────────────┼──────────────┼────┤
│三  │天翻地覆See Sport Run   │美商時代華納娛樂公司        │二八    │
├──┼────────────┼──────────────┼────┤
│四  │決戰猩球Planet of the Ap│美商廿世紀福斯影片股份有限公│六十    │
│    │es                      │司                          │        │
├──┼────────────┼──────────────┼────┤
│五  │美國甜心America's Sweeth│美商哥倫比亞影片股份有限公司│八      │
│    │earts                   │                            │        │
├──┼────────────┼──────────────┼────┤
│六  │獸性大發The Animal      │美商哥倫比亞影片股份有限公司│十六    │
├──┼────────────┼──────────────┼────┤
│七  │進化特區Evolution       │美商哥倫比亞影片股份有限公司│十二    │
├──┼────────────┼──────────────┼────┤
│八  │尖峰時刻２Rush Hour 2   │美商新線製作股份有限公司    │十二    │
├──┼────────────┼──────────────┼────┤
│九  │小偷遇到賊What's the Wor│美商米高梅影片股份有限公司  │十二    │
│    │st that can Happen?     │                            │        │
├──┼────────────┼──────────────┼────┤
│十  │風情萬種You can Count on│美商派拉蒙影片股份有限公司  │二      │
│    │ Me?                    │                            │        │
├──┼────────────┼──────────────┼────┤
│十一│鬼計神偷The Score       │美商派拉蒙影片股份有限公司  │十二    │
├──┴────────────┴──────────────┴────┤
│以上共計一百八十片（共計九十盒，每盒二片，故一百八十片）。            │
└───────────────────────────────────┘
附錄本案論罪科刑法條全文：
著作權法第九十四條
以犯第九十一條、第九十二條或第九十三條之罪為常業者，處一年以上七年以下有期
徒刑，得併科新臺幣四十五萬元以下罰金。
著作權法第九十三條第三款
有下列情形之一者，處二年以下有期徒刑，得併科新臺幣十萬元以下罰金︰
三  以第八十七條各款方法之一侵害他人之著作權者。
著作權法第八十七條第二款
有下列情形之一者，除本法另有規定外，視為侵害著作權或製版權︰
二  明知為侵害著作權或製版權之物而散布或意圖散布而陳列或持有或意圖營利而交
    付者。
